臺灣高等法院交通事件裁定　　　　　　　　　　　　九十一年度交抗字第一五六號
　　抗　告　人
　　即受處分人　甲　○
右抗告人因違反交通管理處罰條例案件，不服臺灣士林地方法院中華民國九十一年一
月十六日裁定（九十年度交聲字第六八一號），提起抗告，本院裁定如左：
    主  文
抗告駁回。
    理  由
一、按按汽車駕駛人停車時，不依順行方向，或不緊靠道路右側，或併排停車，或單
    行道不緊靠路邊停車者，處新臺幣六百元以上一千二百元以下罰鍰，道路交通管
    理處罰條例第五十六條第一項第六款定有明文。
二、本件抗告人即受處分人甲○所有車號之ＣＺ—六三○○號自小客車於民國九十年
    八月二十三日下午六時十六分許，在台北市北投區○○○路○段四二四號前併排
    停車，經警逕行舉發之事實，有臺北市政府警察局北市警交大字第ＡＷ0000
    000號舉發違反道路交通管理事件通知單一份及違規照片一張在卷為憑，雖抗
    告人辯稱：伊所有前揭車輛於前揭時間，由王昭言駕駛行經台北市北投區○○○
    路○段四二四號前，僅短暫停靠與路邊商家洽購物品，但停留時間前後未達二分
    鐘，且車子並未熄火，保持可立即駛離狀態，尚非屬「停車」狀態，故並非併排
    停車，警員舉發有誤云云。惟所謂停車，依道路交通管理處罰條例第三條第十款
    規定，指車輛停放於道路兩側或停車場所，而不立即行駛者而言；而所謂臨時停
    車，依同條第九款規定，係指車輛因上、下人、客，裝卸物品，其引擎未熄火，
    停止時間未滿三分鐘，保持立即行駛之狀態而言。是若車輛駕駛人因下車購物，
    已離開駕駛座，雖僅短暫停靠，車子並未熄火，惟此時顯已處於無法立即駛離之
    狀態，即非屬「臨時停車」，而應屬「停車」。經查：本件車輛駕駛人王昭言係
    因下車購物而將前開車輛併排停靠，當時王昭言已離開駕駛座等情，為王昭言於
    異議狀及申訴書中所自承，並有前開現場照片一張附卷為憑，足見王昭言雖僅短
    暫停靠，車子並未熄火，但駕駛人已離開駕駛座，車輛顯已無法立即駛離，應屬
    「停車」之狀況。抗告人執此爭辯，尚有誤會，不足採信。原處分機關援引道路
    交通管理處罰條例第五十六條第一項第六款之規定，裁處罰鍰一千二百元，並無
    不當。原審法院因依道路交通案件處理辦法第十九條之規定，駁回抗告人之異議
    ，經核尚無違誤。抗告人抗告意旨，仍執陳詞，徒以前開車輛僅係臨時停車，可
    隨時駛離云云，指摘原裁定不當，為無理由，應予駁回。
三、據上論結，應依道路交通案件處理辦法第二十六條、刑事訴訟法第四百十二條，
    裁定如主文。
中      華      民      國      九十一   年     二    月     二十七     日
                              臺灣高等法院交通法庭
                                  審判長法  官  陳  春  秋
                                        法  官  徐  培  元
                                        法  官  高  明  哲
右正本證明與原本無異。
不得再抗告。
                                        書記官  李  垂  福
中      華      民      國      九十一   年     三    月       四       日
